【裁判字號】    94,交聲,229
【裁判日期】    950127
【裁判案由】    聲明異議
【裁判全文】
臺灣嘉義地方法院交通事件裁定         94年度交聲字第229號
原處分機關  交通部公路總局嘉義區監理所嘉義市監理站
異  議  人
即受處分人  甲○○
上列異議人即受處分人因違反道路交通管理處罰條例案件，對於
交通部公路總局嘉義區監理所嘉義市監理站於民國九十四年十二
月七日所為之處分（原處分案號：嘉監義裁字第裁七六—Ｚ00
000000號），聲明異議，本院裁定如下：
    主  文
原處分關於甲○○「駕駛車輛未隨身攜帶駕駛執照」部分撤銷。
上開撤銷部分，甲○○不罰。
其餘異議駁回。
    理  由
一、按汽車駕駛人，領有機器腳踏車駕駛執照，駕駛小型車者，
    處新臺幣六千元以上一萬二千元以下罰鍰，並當場禁止其駕
    駛；汽車駕駛人，駕駛汽車未隨身攜帶駕駛執照者，處新臺
    幣三百元以上六百元以下罰鍰，並責令補辦登記、補照、換
    照或禁止駕駛，道路交通管理處罰條例第二十一條第一項第
    二款及第二十五條第三款分別定有明文。
二、原處分意旨略以：異議人即受處分人甲○○駕駛車牌號碼Ｊ
    Ｉ—○一六八號自用小客車，於民國九十四年九月二十六日
    上午七時四十三分許，行經國道三號高速公路南下三一三‧
    七公里處時，因領有機器腳踏車駕駛執照駕駛小型車，且未
    隨身攜帶駕駛執照，為警攔停舉發，嗣異議人向原處分機關
    即交通部公路總局嘉義區監理所嘉義市監理站申訴，經原處
    分機關調查結果仍認異議人有上開違規行為，乃依道路交通
    管理處罰條例第二十一條第一項第二款及第二十五條第三款
    之規定，於九十四年十二月七日以嘉監義裁字第裁七六—Ｚ
    00000000號裁決書，據以裁處異議人罰鍰新臺幣（
    下同）六千三百元之處分。
三、異議意旨略以：異議人固未領有汽車駕駛執照而駕駛車牌號
    碼ＪＩ—○一六八號自用小客車，於九十四年九月二十六日
    上午七時四十三分許，行經國道三號高速公路南下三一三‧
    七公里處時，為警攔停舉發，惟異議人當時曾出示機器腳踏
    車駕駛執照供警員抄錄年籍資料，並非未攜帶駕駛執照，為
    此聲明異議，請求撤銷原處分等情。
四、經查：
  (一)異議人於上揭時地，因領有機器腳踏車駕駛執照，駕駛車牌
    號碼ＪＩ—○一六八號自用小客車，為警攔停舉發等情，業
    經異議人坦承不諱，並據證人即當場舉發之內政部警政署國
    道公路警察局第八警察隊白河分隊警員乙○○於本院訊問時
    證述屬實，復有舉發違反道路交通管理事件通知單及裁決書
    在卷可稽，是異議人確有領有機器腳踏車駕駛執照，駕駛小
    型車之違規事實，即堪認定。
  (二)異議人另辯稱：舉發當時有出示機器腳踏車駕駛執照乙節，
    已據證人乙○○於本院訊問時證述明確，並有其所出具之職
    務報告附卷可參，堪認異議人所稱有攜帶機器腳踏車駕駛執
    照等情，應屬實在。
五、綜上，原處分機關以異議人未隨身攜帶駕駛執照裁處異議人
    罰鍰三百元，惟異議人既無前述違規行為，應認定其並未違
    反上開道路交通管理處罰條例第二十五條第三款之規定，原
    處分機關不察，遽對異議人為上開裁決，即難認為允當，應
    認異議人此部分之異議為有理由，自應由本院將原處分撤銷
    ，就駕駛車輛未隨身攜帶駕駛執照部分，改諭知異議人不罰
    ，以資適法。至異議人領有機器腳踏車駕駛執照駕駛小型車
    部分，原處分機關依道路交通管理處罰條例第二十一條第一
    項二款之規定，處受處分人罰鍰六千元，核無不當，異議人
    並已於九十四年十月十七日繳清罰鍰六千元，則其就此部分
    聲明異議為無理由，應予駁回。
據上論斷，應依道路交通管理處罰條例第八十七條第二項，道路
交通案件處理辦法第十九條、第二十條前段，裁定如主文。
中    華    民    國  九十五  年    一    月  二十七  日
                    交通法庭    法  官  鄭雅文
以上正本證明與原本無異。
如不服本裁定，應於送達後五日內，向本院提出抗告狀。
中    華    民    國  九十五  年    一    月  二十七  日
                                書記官  鄭翔元


司法院資訊處製作；財團法人民間司法改革基金會備份。
